# 债务重组的定义

提问人：vienne007 时间：2019-12-17 08:05:25
公司注销，将全部应收应付往来、固定资产、存货打包转让给一家公司（受让方），如果往来债权债务方是受让方，则使用债权债务重组准则，记哪个科目呢，现在不让记“营业外收入/支出了”，固定资产处置损益计入 “资产处置收益”、存货按收入、成本、税费处理，是这样吗。
谢谢！

回答人：chenyiwei
因为公司注销，已不再持续经营，故不应执行持续经营假设下的各项会计准则，而应参照《企业破产清算有关会计处理规定》（财会 [2016]23 号）中的相应规定处理，，列入 “债务清偿净损益”。